# 前股东的项目利润结算问题

提问人：shuibing1122 时间：2019-06-03 11:19:08
陈老师，想问您一下，某个人将 A公司 100%的股权转让给某国有企业 B，转让协议中约定在转让之前已经签订的合同归前股东，产生的利润归前股东所有，转让之前的债权债务也归前股东，A公司还有一套房产，协议中约定房产归前股东，如果房产无法过户给前股东，B 有权以当时的评估价购买。
现在房产没法过户给前股东，A 公司想按房产的评估价以分红的方式支付给前股东，以前签订的合同产生的利润也想以分红的方式支付，即借：未分配利润 贷：银行存款 这样处理正确吗？如果不正确，应该怎样处理？另外，B 公司合并报表，对这些事项如何处理？

回答人：chenyiwei
就 A 公司而言，因为原股权转让合同中已经约定了 “在转让之前已经签订的合同归前股东，产生的利润归前股东所有，转让之前的债权债务也归前股东”；“房产归前股东”，故在股权转让完成日，应就相关合同资产、负债和房产的账面价值体现一项对原股东的负债，并冲减权益。后续将相关款项结算给原股东，或者将房产交还给原股东时冲减上述负债。后续 B 将房屋价款支付给原股东时，转回 A 账面上原确认的与该项房屋交付义务相关的负债，并贷记权益。
就 B 公司的合并报表而言，同样因为转让协议中的上述约定，故在购买日编制合并资产负债表时，应将该合同及其相关债权债务的公允价值，以及该房产的公允价值，确认一项对原股东的负债。购买日后到合同收益和往来款完成结算之日该合同新产生的损益，以及从购买日到房屋完成交割（或购买）之日该房屋的折旧和公允价值变动，均调整相关负债的账面价值，到实际结算款项或交割（或购买）房产时，将相关负债结平即可。